【裁判字號】    98,交聲,332
【裁判日期】    980930
【裁判案由】    聲明異議
【裁判全文】
臺灣嘉義地方法院交通事件裁定         98年度交聲字第332號
原處分機關  交通部公路總局嘉義區監理所嘉義市監理站
異  議  人  明泰企業社
            即陳日結
上列異議人即受處分人因違反道路交通管理處罰條例事件，對於
交通部公路總局嘉義區監理所嘉義市監理站民國98年8月19日所
為之裁決處分（處分案號：嘉監義裁字第裁76－L00000000號）
聲明異議，本院裁定如下：
    主  文
異議駁回。
    理  由
一、原處分意旨略以：本件異議人即受處分人明泰企業社即陳日
    結於民國98年5月22日下午4時40分許，將其車牌號碼ULK-06
    6號之機車停放於嘉義縣大林鎮○○路712號前方附近之紅磚
    人行道上為警製單舉發，原處分機關即交通部公路總局嘉義
    區監理所嘉義市○○○○○道路交通管理處罰條例第56條第
    1項第5款之規定，於98年8月19日以嘉監義裁字第裁76－L00
    000000號裁決書，裁處異議人罰鍰新臺幣（下同）600元。
二、聲明異議意旨略以：伊係從事機車修理，本件員警並未事先
    勸導即對其所有之機車4台、客戶交修之機車1台及其女兒所
    有之自小客車1台，於半小時內，連續開罰單，且未對其他
    類此停放機車於人行道之違規者開單告發，如此作法對其不
    公，為此聲明異議，請求撤銷原處分等語。
三、按「汽車駕駛人停車時，有下列情形之一者，處新臺幣六百
    元以上一千二百元以下罰鍰：…五、在顯有妨礙其他人、車
    通行處所停車。…」道路交通管理處罰條例第56條第1項第5
    款定有明文。經查：
(一)明泰企業社負責人為陳日結，係獨資商號，營業內容為汽機
    車零件買賣及機車修理等情，業據異議人陳日結於本院調查
    時陳明在卷，復有經濟部商業登記公示資料查詢明細1份附
    卷可稽（見本院卷第53頁）。又異議人於98年5月22日下午4
    時40分許，將其車牌號碼ULK-066號之機車停放於嘉義縣大
    林鎮○○路712號附近前方之紅磚人行道上，除經異議人於
    本院調查時陳稱：伊上開機車停在人行道上原本預留種樹木
    的方格內等語綦詳外，核與證人即當時制單舉發之員警甲○
    ○於本院調查時之證述相符，復有證人甲○○舉發當時所拍
    攝之相片1張附卷可稽（見本院卷第13頁），故上開事實均
    堪以認定。
(二)異議人固以前詞置辯。然查，異議人從事機車修理，將機車
    置放於嘉義縣大林鎮○○路712至722號共六間民宅前之人行
    道，經民眾於嘉義縣政府全球資訊網留言陳情，嗣經嘉義縣
    警察局民雄分局多次派員勸導等情，業據證人甲○○於本院
    調查時證述：因為民眾上網陳情，伊拿民眾的陳情書勸導異
    議人並拍照。因為異議人機車行機車停放在從712號至722號
    共六間房子前的人行道，異議人自己房子是716號。伊98年5
    月20日勸導1次，5月22日開單前之1個小時又和同事劉家宏
    去勸導1次，異議人經勸導不聽，仍將機車及汽車停在人行
    道，伊才開單告發。異議人停了很多報廢及未報廢之機車，
    汽車不止停1台，伊針對較有影響通路的違規汽車及機車開
    單。異議人上開情況自伊95年任至大林派出所就已有等語明
    確，復有證人甲○○所提出民眾上網陳情案件及110報案資
    料1份，內有民眾陳情之相關資料、異議人機車行於人行道
    停放機車、汽車情形之照片及員警處理情形等相關資料可稽
    （見本院卷第15至45頁）。而依上開報案資料所附照片18
    張及員警處理情形之資料觀之，異議人機車行前方人行道確
    係停放為數甚多之機車，甚且有停放汽車之情形，業已妨礙
    行人通行；且嘉義縣警局大林分駐所於民眾陳情後，除證人
    甲○○前往勸導外，尚有其他員警至異議人所開設之機車行
    予以勸導。故異議人辯稱員警未先予以勸導即開單告發等語
    ，即難採信。再者，異議人於員警前往勸導時，本可將停放
    於人行道上之車輛予以移走，詎異議人竟無視員警之勸導，
    依然我故，則員警針對異議人上開所停放之車輛中，較有影
    響行人通行之違規汽車及機車（含本件違規停放之機車）予
    以開單告發，即難認有何不當之處。至嘉義縣警局民雄分局
    大林分駐所是否有對其轄區內類此停放機車於人行道之違規
    者開單告發，涉及該機關職權之行使而有裁量之餘地，且亦
    不足作為異議人違規卸免其責之依據，故異議人上開辯解，
    均難憑採。
四、綜上所述，異議人確有原處分所示之違規事實，原處分機關
    據以為前揭裁罰，於法即無不當。本件聲明異議為無理由，
    應予駁回。
五、據上論斷，應依道路交通管理處罰條例第87條第2項，道路
    交通案件處理辦法第19條規定，裁定如主文。
中    華    民    國    98    年    9   月    30    日
                  交通法庭  法  官   啟夫
上列正本證明與原本無異。
如不服本裁定，應於裁定送達後5日內向本院提出抗告狀（應附
繕本）。
中    華    民    國    98    年    9    月    30    日
                                書記官  侯麗茹


司法院資訊處製作；財團法人民間司法改革基金會備份。
